# 小额贷款公司向长城资产管理公司出售发放的贷款（一年期）

提问人：zsy007 时间：2015-03-04 14:05:03
小额贷款公司向长城资产管理公司出售发放的贷款（一年期），但风险全由小额贷款公司承担（若款收不回由小额贷款公司还）。双方签计债权转让协议。小额贷款公司收到款转让款后 1 、 借 银行存款 贷 发放贷款 2 、借 代办业务资产 贷代办业务负债。会计处理正确吗？

回答人：chenyiwei
要考虑是否满足《企业会计准则第 23 号——金融资产转移》规定的金融资产转移终止确认条件。从你说的情况看，所转移的金融资产所有权上的主要风险和报酬（如信用风险）仍由出售方承担，出售方不能终止确认所转让的金融资产，应将所收到的受让款项确认为金融负债。

提问人：guizilaile00 时间：2016-10-30 11:40:37
陈老师您好， 关于这个资产管理公司的账务处理请问两个问题， 一、该集团资产管理公司属于民营企业，主营业务是商业银行信用卡逾期催收业务，商业银行将逾期 2 年以上的款项，在催收七轮以上的款项打资产包，然后将资产包一年的催收权招标，比如说一个包约 10 亿，一年催收权为 2000 万，价高者得，公司中标后，一年以内催收回的所有款项均作为公司的收益，一年后，该资产包未收回部分，不再享有催收权利，该资产包所有权一直属于银行，请问，缴纳的招标款 2000 万如何入账，入到哪个科目，是否一次性入账，要不要摊销，该科目跨年是否要计提减值测试，逐渐转成本？对于资产包是否可以入账，是否计提减值，移交时候如何处理？
二、另外一块业务是，小额贷款公司或者商业银行的资产打包出售，以极低的价格购买，然后所有权转移，比如 10 亿的包， 5000 万购买后，这个购买款项如何入账，购买的资产包如何入账，是否计提减值？ 三、其他的包括上述业务综合的，但是保持分成的情况是否参比一、二的处理？ 四、公司老板出身于律师事务所，一直担任一家律所的老板，该律所全部为公司的业务提供诉讼服务支持，是否可以适当调整并到公司合并报表？如果不适合，存大量的关联交易，如实披露是否即可？ 深表感谢。

回答人：chenyiwei
1 、企业出资购买催收权或收益权，应按《企业会计准则第 22 号——金融工具确认和计量》的规定，作为金融资产，以取得日公允价值（一般理解等于实际成本）入账。收回的款项建议先冲减资产的购买成本，到成本全部冲减为零后再收到的款项确认为投资收益。
期末对该资产的账面余额进行减值测试和计提减值准备。因为只有一年的收款权，一年期满后尚未收回的款项需归还给银行，因此在减值测试时只考虑购入后一年内预计可收回的款项。 2 、会计处理原则同上述 1 。但因为收款期限无限制，所以估算未来现金流时可以考虑未来更久的期间。 3 、该律师事务所的业务全部来源于本企业，表明与本企业有协同效应，但还要考虑其他因素确定是否纳入合并报表范围，包括：有无协议限制该律所承接外部业务；该律所的利润归属和亏损承担情况；本公司对该律所的业务战略、人事任免等有无主导权；等等。

提问人：zengfengxia 时间：2016-11-01 16:47:44
陈版，第一个问题，出售资产包追偿权的企业应如何会计处理？收到的 2000 万元直接计入当期损益？

回答人：chenyiwei
可以直接计入当期损益，并结转这部分资产包的原账面价值。另外，理论上还应确认一项预计一年后收回的收款权的账面价值，但因为难以估计和一般情况下金额较小，一般不确认。

提问人：zhs7403 时间：2016-11-01 19:40:08
并结转这部分资产包的原账面价值。陈老师，你的意思是 2000 万走收入，原来的 10 亿元走成本，确认一个很大亏损？

回答人：chenyiwei
这些资产包在多年前都应当已经计提了大比例甚至全额的减值准备了，不会在出售时一次性确认全部损失的。

提问人：呼叫帮助 时间：2017-06-12 20:29:04
陈版请教您，小额贷款公司对贷款的核销处理与坏账的核销其会计处理方法我理解应类似，不知是否正确？

回答人：chenyiwei
应该基本类似。